# 请教陈版，关于在结构化主体中代理人的判断

提问人：冷凝子 时间：2015-01-14 16:51:52
控制定义中的第三项基本要素，即：投资方是否有能力运用对被投资方的权力影响其回报金额。当被投资方属于结构化主体时，该基本要素对是否构成控制显得特别重要，因为，对于非结构化主体来说，投资方对被投资方拥有权力，往往也就有能力运用对被投资方的权力影响其回报金额，但对于结构化主体来说，可能并非如此。问题：在部分金融企业（如证券公司）发起设立的理财产品中，证券公司通常也就是资产管理人，即投资方与决策者属于同一人——证券公司。此时，一般情况下，是否可以直接认定证券公司有能力运用其权力影响其回报金额，因为作为决策者（资产管理人）与他人不存在着代理关系，而是直接代表着自己！谢谢陈版！

回答人：chenyiwei
不可以。管理人在结构化主体中拥有权益份额以及由此导致享有可变回报的量级和可变动性的不同会影响其自身是否为“代理人”的判断，及其他投资人的代理人。不可能因为其自身持有权益份额就必然不属于代理人。